【裁判字號】    95,交上易,815
【裁判日期】    950830
【裁判案由】    過失傷害
【裁判全文】
臺灣高等法院臺中分院刑事判決       95年度交上易字第815號
上  訴  人
即  被  告  乙○○
上列上訴人因過失傷害案件，不服臺灣臺中地方法院95年度交易
字第26號中華民國95年2月27日第一審判決 （起訴案號：臺灣臺
中地方法院檢察署94年度偵字第8403號），提起上訴，本院判決
如下：
    主  文
上訴駁回。
乙○○緩刑貳年。
    事  實
一、乙○○於民國（下同）93年11月16日18時40分許，騎乘車牌
    SC2－338號輕型機車，沿台中縣大里市○○路往大明路方向
    行駛（起訴書誤植為德芳路2段往中投公路方向行駛），途
    經設有燈光號誌且正常運轉之爽文路與德芳路交岔口時，本
    應注意行車速度，在市區道路，時速不得超過50公里；且行
    至交岔路口時，應遵守燈光號誌之指示，並應隨時注意車前
    狀況，而依當時天候晴，柏油路面乾燥無缺陷、道路無障礙
    物且視距良好等情狀，均無不能注意之情事，竟疏於注意，
    在其行進方向之燈光號誌已為紅燈時，仍貿然闖紅燈，以時
    速50至60公里之速度超速前行，且未注意車前狀況（超速行
    駛及未注意車前狀況之違規事實，業據檢察官當庭補充），
    適有甲○○騎乘車牌LHB－103號重型機車，沿台中縣大里市
    ○○路○段（起訴書誤植為沿爽文路行駛）往中投公路方向
    行駛，因綠燈緩慢行駛通過該交岔路口，而遭乙○○撞及其
    所駕駛機車之左側車身，致甲○○人車倒地，因而受有右側
    肘部擦傷及左股骨折等傷害。
二、案經甲○○訴由臺灣臺中地方法院檢察署檢察官偵查起訴。
    理  由
一、訊據上訴人即被告乙○○（下稱被告）對於上開過失傷害事
    實坦認不諱，核與告訴人甲○○於警詢、偵查及原審指訴情
    節相符合，復有中山醫學大學附設醫院、童綜合醫院之診斷
    證明書各1紙、道路交通事故現場圖、道路交通事故調查報
    告(一)(二)各1份及現場照片8幀等在卷可稽。按行車速度，應依
    速限標誌或標線之規定，無標誌或標線者，在市區道路，時
    速不得超過50公里；且行駛至交岔路口，其行進應遵守燈光
    號誌之指示；又駕駛人應注意車前狀況，並隨時採取必要之
    安全措施，道路交通安全規則第93條第1項第1款、第102條
    第1項第1款及94條第3項分別定有明文。被告騎乘上開機車
    行經上開設有燈光號誌管制之交岔路口，自應注意上揭規定
    ，而依案發當時天候晴，柏油路面乾燥無缺陷、道路無障礙
    物且視距良好等情狀，並無不能注意之情事，詎被告竟疏未
    注意，而於前開路口闖紅燈並超速疾駛而撞及告訴人甲○○
    所騎之重型機車，致生本件事故，其有過失至明，本件車禍
    經送臺灣省臺中縣區車輛行車事故鑑定委員會鑑定結果，亦
    同此見解，此有該會94年7月13日中縣鑑字第0945502072號
    函附之分析意見書在卷可參，且被告之過失與告訴人所受之
    傷害間，具有相當因果關係。本件事證明確，被告犯行堪以
    認定。
二、核被告所為，係犯刑法第284條第1項前段之過失傷害罪。原
    審依據上述理由，適用刑法第284條第1項前段、罰金罰鍰提
    高標準條例第1條前段，並刑法第57條所列各款情狀，量處
    被告有期徒刑3月之刑，並諭知易科罰金之折算標準。按刑
    法部分條文經總統於94年2月2日公布修正，於95年7月1日施
    行，而被告於犯罪時之刑法第41條第1項前段規定：「犯最
    重本刑為5年以下有期徒刑以下之刑之罪，而受6個月以下有
    期徒刑或拘役之宣告，因身體、教育、職業、家庭之關係或
    其他正當事由，執行顯有困難者，得以1元以上3元以下折算
    一日，易科罰金。」，又被告行為時之易科罰金折算標準，
    修正前罰金罰鍰提高標準條例第2條前段（現已刪除）規定
    ，就其原定數額提高為100倍折算1日，則本件受刑人行為時
    之易科罰金折算標準，應以銀元300元折算1日，經折算為新
    臺幣後，應以新臺幣900元折算為1日。惟95年7月1日修正公
    布施行之刑法第41條第1項前段則規定：「犯最重本刑為5年
    以下有期徒刑以下之刑之罪，而受6個月以下有期徒刑或拘
    役之宣告者，得以新臺幣1千元、2千元或3千元折算1日，易
    科罰金。」，比較修正前後之易科罰金折算標準，以95年7
    月1日修正公布施行前之規定，較有利於被告，則應依刑法
    第2條第1項前段，適用修正前刑法第41條第1項前段、罰金
    罰鍰提高標準條例第2條規定，定其折算標準；修正後之規
    定係以適用行為時法為原則，因此原判決雖未及比較適用，
    然上訴本院後，經比較新舊法，行為後之法律並非較有利於
    行為人，仍應適用行為時法，則原判決適用行為時法即無不
    當，自不構成撤銷之事由。核原判決認事用法俱無不當，量
    刑亦稱允洽，被告猶執陳詞指摘原判決量刑過重而提起上訴
    ，非有理由，應駁回其上訴。查被告未曾受有期徒刑以上刑
    之宣告，有台灣高等法院被告全國刑案紀錄表在卷可憑，事
    後已與告訴人甲○○達成和解，有和解書在卷可稽（見原審
    卷第33頁），本院認被告經本案偵查、審判程序及刑罰之宣
    告後，當知警惕而無再犯之虞，所宣告之刑以暫不執行為宜
    ，併宣告緩刑2年，以啟自新。
據上論，應依刑事訴訟法第368條，刑法第74條第1項第1款，判
決如主文。
本案經檢察官張秋源到庭執行職務。
中    華    民    國    95    年    8    月    30     日
            刑事第七庭  審判長法  官  林  榮  龍
                              法  官  許  秀  芬
                              法  官  江  錫  麟
上列正本證明與原本無異。
不得上訴。
                              書記官  劉  建  智
中    華    民    國    95    年    8月        31     日
附錄論罪科刑法條：
刑法第284條第1項：
  因過失傷害人者，處6月以下有期徒刑、拘役或500元以下罰金
  ，致重傷者，處1年以下有期徒刑、拘役或500元以下罰金。
                                                      Ａ


司法院資訊處製作；財團法人民間司法改革基金會備份。
